臺灣新北地方法院行政訴訟判決　　　　　110年度交字第341號
　　　　　　　　　　　　　　　　　　110年9月29日辯論終結
原　　　告　吳達人
被　　　告　新北市政府交通事件裁決處

代　表　人　李忠台（處長）

訴訟代理人　黃慧婷　律師
上列當事人間因交通裁決事件，原告不服被告中華民國110 年7
月27日新北裁催字第48-000000000號違反道路交通管理事件裁決
，提起行政訴訟，本院判決如下：
    主  文
一、原告之訴駁回。
二、訴訟費用新臺幣參佰元由原告負擔。
    事實及理由
壹、程序方面：
一、原告不服被告所為道路交通管理處罰條例第8 條之裁決而提
    起撤銷訴訟，依行政訴訟法第237 條之1 ，應適用交通裁決
    事件訴訟程序。
二、按「被告收受起訴狀繕本後，應於二十日內重新審查原裁決
    是否合法妥當，並分別為如下之處置：一、原告提起撤銷之
    訴，被告認原裁決違法或不當者，應自行撤銷或變更原裁決
    。但不得為更不利益之處分。四、被告重新審查後，不依原
    告之請求處置者，應附具答辯狀，並將重新審查之紀錄及其
    他必要之關係文件，一併提出於管轄之地方法院行政訴訟庭
    。」「被告依前項第一款至第三款規定為處置者，應即陳報
    管轄之地方法院行政訴訟庭；被告於第一審終局裁判生效前
    已完全依原告之請求處置者，以其陳報管轄之地方法院行政
    訴訟庭時，視為原告撤回起訴。」行政訴訟法第237 條之4
    第2 項第1 、4 款、第3 項分別定有明文。查被告本以民國
    110 年4 月26日新北裁催字第48-000000000號裁決裁罰原告
    ，嗣經原告不服，提起行政訴訟，本院依職權移請被告重新
    審查後，被告就上開110 年4 月26日新北裁催字第48-00000
    0000號裁決，乃改以110 年7 月27日新北裁催字第48-00000
    0000號違反道路交通管理事件裁決書裁罰原告（已依法更正
    違規地點為『新莊區中正路與中正路883 巷口』，仍裁處罰
    鍰新臺幣〈下同〉2700元並記違規點數3 點），則依前揭規
    定，本院司法審查之對象自應為被告110 年7 月27日新北裁
    催字第48-000000000號裁決書。
貳、實體方面：
一、爭訟事實概要：
    緣原告於109 年12月26日10時53分許，駕駛其所有車牌號碼
    000-000 號普通重型機車（下稱系爭機車）而行經新北市新
    莊區中正路與中正路883 巷口時，因有「紅燈迴轉」之違規
    事實，適為執行勤務之新北市政府警察局新莊分局警員目睹
    後予以攔查，並當場填製掌電字第CCNA20029 號舉發違反道
    路交通管理事件通知單予以舉發（原告拒絕簽收，警員當場
    告知其應到案時間及處所，並記明事由與告知事項），記載
    應到案日期為110 年1 月25日前，並移送被告處理。原告迄
    未提出違規申訴，嗣經被告調查認定原告有「駕車行經有燈
    光號誌管制之交岔路口闖紅燈」之違規事實，乃依道路交通
    管理處罰條例第53條第1 項、第63條第1 項（第3 款）及違
    反道路交通管理事件統一裁罰基準表等規定，以110 年7 月
    27日新北裁催字第48-000000000號違反道路交通管理事件裁
    決書（下稱原處分），裁處原告罰鍰2700元，並記違規點數
    3 點。原告不服，遂提起本件行政訴訟。
二、原告起訴主張及聲明：
㈠、原告主張要旨：
⑴、依行政程序法第1 、37、43條規定，本件交通裁罰有如下違
    背行政程序法之事實：⒈無違規側錄之錄影帶或相片，無法
    證明原告是否有違規。⒉無記載究係人工拍照或機械錄影或
    民眾檢舉。⒊裁決書所在應到案日期為110 年1 月25日前，
    然原告收到此裁決書之日期為110 年4 月27日，顯然被告不
    想讓原告有陳述意見之機會。⒋裁決書所載「違規地點」，
    原告實在不知究竟在哪個路口違規。綜上所述，嚴重違法，
    無法使原告信服行政機關裁罰之正當性。
⑵、被告據以作成原處分之基礎資料有誤：⒈被告所提供的現場
    違規照片，看不出箭頭所指之機車係原告所騎之機車。⒉現
    場之停止線並未延伸至人行道，且紅綠燈之位置非如警方所
    繪自人行道此處架設，原告之行駛路線亦非警方所繪之路線
    。⒊當時情況為原告在待等區未超越停止線，因中正路883
    巷之號誌係綠燈，因而原告依綠燈之指示前行再左轉入中正
    路。⒋被告雖提出有連續畫面之光碟，然經原告多次觀看後
    ，亦無法得出原告有闖紅燈之結論。
㈡、聲明：⑴原處分撤銷，另為免裁罰之處分。⑵訴訟費用由被
    告負擔。
三、被告答辯及聲明：
㈠、答辯要旨：
⑴、查原告在系爭地點於紅燈亮起時仍闖越停止線進入路口並迴
    轉，為對向車道同時相停等紅燈之警員目睹且攝得其違規事
    實( 附件一【按即採證光碟】「電影與電視2021_7_19 下午
    04_56_56.mp4.AVI 」00:00:09-00:00:20) 並作成答辯報告
    在案( 被證4)，按臺北高等行政法院108 年度交上字第338
    號判決意旨，本件警員既以按其親身經歷作成回復並繪設現
    場示意圖( 被證5)，應已足證違規事實確實存在；核其情節
    自屬於前開交通部函釋所指之闖紅燈迴轉行為，應無疑義；
    另系爭路口時相運作圖並有該管單位函復內容可參( 被證3)
    ，由該號函內容可知，警員當時面對之時相號誌與原告之行
    向面對號誌均為紅燈，此際原告仍超越停止線進入路口，即
    屬闖紅燈。
⑵、次查所謂應到案日，係由原舉發單位送達本件違規通知單時
    即已一併完成之救濟教示事項，警員既已當場告知原告救濟
    之機關及期限即所謂應到案日( 被證1)，原告即應知悉應到
    案日期為110 年1 月25日前，原告因自己之因素而拒絕簽收
    違規通知單，經警員當場行救濟教示後又未於救濟期限內為
    申訴，應屬可歸責於原告自己之事由，故被告於應到案日期
    後所為之裁決，並未侵害其陳述意見之權利。
⑶、再查，被告已於110 年7 月27日重新更正裁決書並將違規地
    點更正( 被證5)並經郵寄予原告，此等瑕疵於處分中已不存
    在，原告之訴均無理由。
⑷、末按行政罰法第7 條第1 項規定：「違反行政法上義務之行
    為非出於故意或過失者，不予處罰。」，因此，不論違規行
    為人係故意或過失而違反道路交通管理處罰條例第53條行政
    法上義務之行為，均應予處罰。本案原告駕駛車輛，應遵守
    號誌不得於紅燈時穿越路口，查原告行經上開路段，已如前
    述，惟其於明知號誌顯示燈號時，仍穿越路口而迴轉，核屬
    主觀上之故意無誤，已然甚明。
⑸、再者，原告既為合法考領機車駕駛執照之人，有機車車籍查
    詢資料及駕駛人基本資料為憑（被證6 ），其對上述規定應
    知之甚詳，並應確實遵守。是原告前揭所述，無非單方所執
    之詞，委無足取。
㈡、聲明：⑴原告之訴駁回。⑵訴訟費用由原告負擔。
四、爭執事項：
㈠、原告於上開時、地，駕駛系爭機車，是否有原處分所指「駕
    車行經有燈光號誌管制之交岔路口闖紅燈」之違規事實？
㈡、被告是否剝奪原告陳述意見之機會？
五、本院之判斷：
㈠、爭訟概要欄所載之事實，及原處分已依法更正違規地點為『
    新莊區中正路與中正路883 巷口』，並已於110 年8 月13日
    送達原告在案，除上開爭點外，其餘事實業據原告於起訴狀
    所不爭執，且有掌電字第CCNA20029 號舉發違反道路交通管
    理事件通知單、110 年4 月26日新北裁催字第48-000000000
    號違反道路交通管理事件裁決書及送達證書、新北市政府交
    通局110 年5 月26日新北交工字第1100991784號函及號誌時
    相資料、新北市政府警察局新莊分局110 年7 月20日新北市
    警莊交字第1104032108號函、行向示意圖、警員報告表、違
    規擷取照片附說明、現場道路照片、駕駛人基本資料及機車
    車籍查詢資料、採證光碟、110 年7 月27日重新製開之新北
    裁催字第48-000000000號違反道路交通管理事件裁決書及送
    達證書附卷可稽（見本院卷第57頁至第87頁），此事實應堪
    認定。
㈡、本件應適用之相當法令及函釋：
⑴、道路交通安全規則第2 條第1 項第1 款：「本規則用詞，定
    義如下：一、汽車：指在道路上不依軌道或電力架線而以原
    動機行駛之車輛（包括機車）。」。
⑵、道路交通安全規則第102 條第1 項第1 款：「汽車行駛至交
    岔路口，其行進、轉彎，應依下列規定：一、應遵守燈光號
    誌或交通指揮人員之指揮，遇有交通指揮人員指揮與燈光號
    誌並用時，以交通指揮人員之指揮為準。」。
⑶、道路交通標誌標線號誌設置規則第206 條第5 款第1 目：「
    行車管制號誌各燈號顯示之意義如左：五、圓形紅燈（一）
    車輛面對圓形紅燈表示禁止通行，不得超越停止線或進入路
    口。」。
⑷、道路交通管理處罰條例第3 條第8 款：「本條例用詞，定義
    如下：八、車輛：指非依軌道電力架設，而以原動機行駛之
    汽車（包括機車）、慢車及其他行駛於道路之動力車輛。」
    。
⑸、道路交通管理處罰條例第53條第1 項：「汽車駕駛人，行經
    有燈光號誌管制之交岔路口闖紅燈者，處新臺幣1,800 元以
    上5,400 元以下罰鍰。」。
⑹、道路交通管理處罰條例第63條第1 項第3 款：「汽車駕駛人
    有下列各款所列條款之一者，除依原條款處罰鍰外，並予記
    點：三、有第四十三條、第五十三條或第五十四條情形之一
    者，各記違規點數三點。」。
⑺、按「本細則依道路交通管理處罰條例第九十二條第四項規定
    訂定之。」、「處理違反道路交通管理事件之程序及統一裁
    罰基準，依本細則之規定辦理。前項統一裁罰基準，如附件
    違反道路交通管理事件統一裁罰基準表。」，違反道路交通
    管理事件統一裁罰基準及處理細則第1 條、第2 條第1 項、
    第2 項分別亦有明定，是違反道路交通管理事件統一裁罰基
    準及處理細則即係基於法律之授權所訂定，而該處理違反道
    路交通管理事件之統一裁罰基準（即「違反道路交通管理事
    件統一裁罰基準表」）已考量「違反事件」、「法條依據」
    、「法定罰鍰額度或其他處罰」、「違規車種類別或違規情
    節」、「期限內繳納或到案聽候裁決者」、「逾越應到案期
    限30日內，繳納罰鍰或到案聽候裁決者」、「逾越應到案期
    限30日以上60日以內，繳納罰鍰或到案聽候裁決者」、「逾
    越應到案期限60日以上，繳納罰鍰或逕行裁決處罰者」等因
    素，作為裁量之標準，並未違反授權之目的及裁量權之本質
    ，是其不僅直接對外發生效力，且被告亦應受其拘束而適用
    之。
⑻、交通部82年4 月22日交路字第009811號函釋「一、有關「闖
    紅燈」行為之認定，於「道路交通管理處罰條例」中並未見
    相關之解釋。另依「道路交通標誌標線號誌設置規則」第一
    百七十條第一項「停止線用以指示行駛車輛停止之界限，車
    輛停止時，其前懸部分不得伸越該線。」及同規則第二百零
    六條第一項第五款「車輛面對圓形紅燈表示禁止通行，不得
    超越停止線或進入路口。」若據此認定超越停止線即為闖紅
    燈，則一般大眾恐難以接受，亦非「道路交通管理處罰條例
    」當初立法精神。二、為促使駕駛人回歸於對標線之認知，
    同時兼顧執法技術層面與大眾接受程度，茲將面對圓形紅燈
    時超越停止線或闖紅燈之認定敘述如后提供參考：（一）車
    輛面對圓形紅燈時仍逕予穿越路口至銜接路段，含左轉、直
    行、迴轉及右轉（依箭頭綠燈允許行駛者除外）即視為闖紅
    燈之行為。（二）有繪設路口範圍者：車輛無視於紅燈警示
    ，有穿越路口之意圖，而車身已伸入路口範圍亦視同闖紅燈
    ；若僅伸越停止線而未達路口範圍者，則視為不遵守標線指
    示。（可以處罰條例第六十條第三項之規定處分之）（三）
    無繪設路口範圍者：以車輛無視於紅燈號誌，而有穿越路口
    之企圖，其車身並已伸越停止線並足以妨害其他方向人（若
    有行人穿越道）、車通行者亦以闖紅燈論處；若僅車身伸越
    停止線則以不遵守標線指示視之。（四）目前交岔路口已繪
    設網狀黃線區者暫以該範圍視作路口，未繪設者請公路主管
    機關依內政部警政署六十五年二月十六日警署交字第００二
    四九號函之規定（如附件）視路況車況繪設路口範圍。（五
    ）另路口設有照相設施者並請有關單位依會議結論之認定標
    準配合調整以更能明確認定。」
㈢、本件原告之行政訴訟意旨略以：「現場之停止線並未延伸至
    人行道，原告在待等區未超越停止線，因中正路883 巷之號
    誌係綠燈，因而原告依綠燈之指示前行再左轉入中正路。」
    等語置辯。惟查：
⑴、依現行法律規定，行政法院處理交通事件，並不限於科學儀
    器所採證據，惟仍須就事件所涉相關證據資料，包括供述及
    非供述證據，依據證據法則，憑以認定行為人交通違規行為
    之有無，此乃因交通違規事件之特性，行為態樣甚多，復不
    乏瞬間稍縱即逝之違規行為，亦不易即時利用科學儀器，取
    得證據資料。若舉發員警係親眼見聞違規經過，並書寫於公
    文書，仍不失為認定交通違規事實有無之證據方法。況警員
    舉發交通違規，係依道路交通管理處罰條例授權所為之職權
    行使。而汽機車駕駛人違規行為之取締，揆其行為本質，多
    係發生於瞬間，通常需由當場執行取締違規公務員之認識及
    判斷，且必須為立即取締作為，此為達成維持交通秩序目的
    所必要。且依道路交通管理處罰條例之規定，此種立即性之
    舉發違規，需依員警之認知判斷，並無必須另有其他積極證
    據佐證，始構成處分要件之規定，此係因執行職務之公務員
    ，通常多具有一定之考選資格與專業訓練，且其執法之對象
    係不特定之大眾，經立法政策考量結果，原則上執法人員立
    場具有客觀、公正與公平之特質，而無故意偏頗之虞。復參
    酌舉發機關之舉發警員身為執法人員與原告並不相識、亦無
    任何仇隙，或有何糾葛之利害關係，殊無甘冒負刑事罪責，
    故為虛構情節誣陷不利於原告之必要與事理，而本院復查無
    任何證據足資證明執勤員警有何捏造事實違法取締之不法情
    事及不法動機，復有上開採證光碟及所擷取之照片可資佐證
    ，則應認舉發員警本其維護交通秩序、安全職責所為本件舉
    發之違規情節，足堪採為憑信。
⑵、本件之舉發經過，業據舉發警員李宜庭書具上開報告表載稱
    ：「職於109 年12月26日10至12時擔服守望勤務時，行經中
    正路、中正路883 巷口，當時於新北市新莊區中正路北上方
    向停等紅燈時，此時見甲○○駕駛普重機000-000 行駛於中
    正路南下紅燈迴轉中正路北上，故職依規定製單告發。」（
    見本院卷第70頁），其並擷取密錄器採證光碟之照片（見本
    院卷第71至73頁）而標註所見原告駕車行駛於停止線後方嗣
    紅燈進入路口迴轉違規之行駛經過；復依前揭（密錄器）採
    證光碟，經本院當庭勘驗之結果：「一、109 年12月26日下
    午12時21分49秒【按：密錄器時間明顯未經校準，既係採取
    當場攔停舉發之方式，自應以警員目睹原告違規之時間為據
    】，在新莊區中正路與中正路883 巷路口，原告所騎乘的機
    車出現在中正路883 巷路口對向路邊，此時中正路路口呈現
    紅燈號誌，883 巷路口出來的號誌是綠燈。二、109 年12月
    26日下午12時21分53秒，原告所騎乘的機車沿著中正路883
    巷口向路口的斑馬線橫騎到對向的中正路的車道，沿著中正
    路的方向往前行駛。三、109 年12月26日下午12時21分50秒
    時，中正路方向的號誌由紅燈轉綠燈。中正路方向停等紅燈
    的車輛往前行駛。四、109 年12月26日下午12時22分12秒時
    ，警方騎乘機車尾隨原告所騎乘的機車到後方位置攔截。五
    、109 年12月26日下午12時22分13至15秒，警方按喇叭請原
    告停車。六、109 年12月26日下午12時22分22至24秒，警方
    按鳴喇叭請原告往邊停。」（見本院卷第109 至110 頁），
    經核與前揭違規擷取照片互核相符，亦為原告當庭主張對勘
    驗結果沒有意見（見本院卷第110 頁）而不爭執其為該行駛
    機車。再依前揭新北市政府交通局110 年5 月26日新北交工
    字第1100991784號函及號誌時相資料（見本院卷第63至65頁
    ）顯示「第3 時相」為中正路883 巷與機慢車待轉區綠燈對
    開（中正路雙向紅燈禁止通行），俟循環至「第1 時相」後
    ，即變換為中正路雙向綠燈通行乙節，事屬至明。此外，依
    原告提出行政訴訟補充理由狀之附件3 所示（見本院卷第95
    頁），原告亦自行標繪其採取超越行人穿越道而迴轉行駛之
    路線。綜上以析，足認原告於上開時、地，駕駛系爭機車，
    確於新北市○○區○○路○○○○○○○○○號誌時，自停
    止線（相對位置）後方行駛穿越至行人穿越道（進入路口）
    而迴轉往中正路（北上）方向行駛，即有原處分所指「駕車
    行經有燈光號誌管制之交岔路口闖紅燈」之違規事實無訛，
    故被告據之乃以原處分裁處原告前揭處罰內容，觀諸前開規
    定，依法洵屬有據。
⑶、按「機慢車左（右）轉待轉區線，用以指示大型重型機車以
    外之機車或慢車駕駛人分段行駛。視需要設於號誌管制之交
    岔路口。本標線線型為白色長方形，線寬十五公分。劃設於
    停止線前端，設有枕木紋行人穿越道者，劃設於枕木紋行人
    穿越道前方。....」道路交通標誌標線號誌設置規則第191
    條定有明文。由前開現場道路照片以觀（見本院卷第76頁）
    ，新北市新莊區中正路（南下）之停止線之右側柏油路面，
    除經劃設路面邊緣之紅實線外，未經設置任何指示機車得停
    等該處以待轉之標誌或標線，又該處所並非屬『停止線前端
    』或『枕木紋行人穿越道前方』，而遍查道路交通法令亦未
    賦予駕駛人得以停止線延伸之道路處所為待轉區域，揆諸前
    揭道路交通安全規則第102 條第1 項第1 款、道路交通標誌
    標線號誌設置規則第206 條第5 款第1 目、道路交通管理處
    罰條例第53條第1 項及交通部82年4 月22日交路字第009811
    號函釋之意旨，駕駛人於行向紅燈號誌時自應遵守在停止線
    （相對位置）後方停等，始能維護交通秩序及避免危及其他
    方向車輛及行人穿越道上通行行人之安全與權益，即不容由
    駕駛人自行解釋停止線延伸之道路處所之性質，而不予遵守
    停止線之禁制作用；如非如此解釋，豈非所有行駛至新北市
    新莊區中正路（南下）之車輛均得循該處所而闖紅燈（直行
    、左轉及迴轉），要乏事理之平，遑論原告確已行駛至行人
    穿越道（進入路口）即已構成闖紅燈行為，殆無疑義。是原
    告主張停止線未延伸劃設之處所為待轉區云云，自乏依據，
    顯不可取。
⑷、依行政罰法第7 條第1 項規定：「違反行政法上義務之行為
    非出於故意或過失者，不予處罰。」，因此，不論違規行為
    人係故意或過失而違反道路交通管理處罰條例第53條行政法
    上義務之行為，均應予處罰。本件原告駕駛系爭機車，應遵
    守號誌不得闖越紅燈，詎其於明知號誌顯示紅燈號誌時，仍
    逕自進入路口，核屬主觀上之故意無誤，已然甚明。
⑸、本件違規事實係闖紅燈，則縱係「逕行舉發」，依道路交通
    管理處罰條例第7 條之2 第1 項第1 款之規定，亦本不以有
    科學儀器取得證據資料（例如：錄影、照片）證明其行為違
    規為必要，更何況本件是當場舉發，亦經警員另行提出密錄
    器錄影畫面佐證所見之違規過程，故原告以警員未提出明確
    錄影畫面而否認違規事實，洵屬誤會而無足採。
㈣、原告另主張：裁決書所在應到案日期為110 年1 月25日前，
    然原告收到此裁決書之日期為110 年4 月27日，顯然被告不
    想讓原告有陳述意見之機會云云。惟查：
⑴、按「本條例所定罰鍰之處罰，受處罰人接獲違反道路交通管
    理事件通知單後，於三十日內得不經裁決，逕依第九十二條
    第四項之罰鍰基準規定，向指定之處所繳納結案；不服舉發
    事實者，應於三十日內，向處罰機關陳述意見；其不依通知
    所定期限前往指定處所聽候裁決，且未依規定期限繳納罰鍰
    結案或向處罰機關陳述意見者，處罰機關得逕行裁決之。」
    、「行為人有本條例之情形者，應填製舉發違反道路交通管
    理事件通知單（以下簡稱通知單），並於被通知人欄予以勾
    記，其通知聯依下列規定辦理：一、當場舉發者，應填記駕
    駛人或行為人姓名、性別、出生年月日、地址、身分證統一
    編號及車主姓名、地址、車牌號碼、車輛種類。被查獲之駕
    駛人或行為人為受處分人時，應於填記通知單後將通知聯交
    付該駕駛人或行為人簽名或蓋章收受之；拒絕簽章者，仍應
    將通知聯交付該駕駛人或行為人收受，並記明其事由及交付
    之時間；拒絕收受者，應告知其應到案時間及處所，並記明
    事由與告知事項，視為已收受。」、「填製通知單，應就其
    違反行為簡要明確記載於違規事實欄內，並記明其違反條款
    及應到案處所。」、「填製通知單，應到案日期應距舉發日
    三十日。」、「違反道路交通管理事件之處罰機關，得於適
    當地點設置陳述室，供違規行為人於裁決前，陳述被舉發之
    違規事實。」、「被通知人依指定應到案日期到案者，處罰
    機關應即處理；其提前到案，而該案件已移到者，亦應處理
    之。」、「違反本條例行為之處罰，處罰機關於裁決前，應
    給予違規行為人陳述之機會；違規行為人陳述時，得交付違
    反道路交通管理事件陳述單，請其自行填明或由處罰機關指
    定人員代為填寫，並由陳述人簽章後處理之。」，道路交通
    管理處罰條例第9 條第1 項、違反道路交通管理事件統一裁
    罰基準及處理細則第11條第1 項第1 款、第13條、第15條第
    1 項本文、第37條、第38條、第40條分別定有明文。
⑵、查，原告於上開時、地駕車闖紅燈迴轉之行為，經舉發警員
    當場攔截而稽查時，明確記載「到案日期：110 年1 月25日
    」、「舉發日期：109 年12月26日」、「到案處所：新北市
    政府交通事件裁決處」予以製單舉發，又因原告拒絕簽收該
    舉發通知單，舉發警員遂告知其應到案處所及到案日，並再
    記明「簽收情形：拒簽拒收」、「已告知到案處所及到案日
    」，此有掌電字第CCNA20029 號舉發違反道路交通管理事件
    通知單在卷可稽（見本院卷第57頁），則依前揭違反道路交
    通管理事件統一裁罰基準及處理細則第11條第1 項第1 款之
    規定，即視為原告已合法收受該舉發通知單（舉發機關無須
    另為送達之程序），亦即，原告於110 年1 月25日前應自行
    到案向被告陳述意見，詎其迄未提出違規申訴，則被告於應
    到案期限後逕行裁決，於法自無違誤。至於原處分書之「『
    原舉發通知單』應到案日期」欄所記載「110 年1 月25日前
    」，顯然係指上開舉發通知單（視為已收受）之「到案日期
    ：110 年1 月25日」甚明。從而，原告此部分之主張，核屬
    誤解法令，亦不可採。
六、本件判決基礎已臻明確，兩造其餘攻擊防禦方法及訴訟資料
    ，經本院審核後，或與本案爭點無涉，或對於本件判決結果
    不生影響，爰無庸一一再加論述，爰併敘明。
七、結論：原處分均無違誤，原告訴請撤銷為無理由，應予駁回
    。本件第1 審裁判費新臺幣300 元，應由敗訴之原告負擔，
    所以確定如主文第2 項所示。
八、依行政訴訟法第195 條第1 項後段、第236 條、第98條第1
    項前段、第237 條之8 第1 項、第237 條之9 第1 項，判決
    如主文。
中    華    民    國   110    年    10    月    13    日
                  行政訴訟庭法  官  陳伯厚
一、上為正本係照原本作成。
二、如不服本判決，應於判決送達後20日內，向本院提出上訴狀
    ，上訴狀並應記載上訴理由，表明關於原判決所違背之法令
    及其具體內容或依訴訟資料可認為原判決有違背法令之具體
    事實，並繳納上訴費新臺幣750 元。其未表明上訴理由者，
    應於提出上訴後20日內向本院補提理由書（上訴狀及上訴理
    由書均須按他造人數附繕本），如逾期未提出上訴理由書者
    ，本院毋庸再命補正，由本院逕以裁定駁回上訴。
                            書記官  陳柔吟
中    華    民    國   110    年    10    月    14    日